# 请教陈老师及各位大师：以子公司之分公司业务装入新设子公司的会计处理问题

提问人：wangai_xin0821 时间：2016-12-26 21:42:43
A公司（拟上市公司）目前有一子公司B（全资），B公司下属一分公司C（有投入产出并构成业务）。现在A公司投资 1000 万（货币）成立子公司D（全资），已办妥工商等手续，并将C公司全部业务装入D公司，完成后C公司注销，目前C公司的净资产拟请评估师评估，C公司净资产拟以账面价值装入D公司，且不增加D公司的资本金。 主要疑问： 1 、我的判断，上述业务应视同属于同一控制下企业合并，在以C分公司账面净资产装入D公司且不增资的情况下，是否有必要对C分公司进行资产评估？（母公司A为拟上市公司） 2 、A公司个别报表如何账务处理（除确认 1000 万长投外）？ 3 、B公司个别报表如何账务处理？

回答人：chenyiwei
1 、对A而言，C的业务和资产原本就在其控制之下，所以该项交易属于合并报表范围内的重组，不构成企业合并。B、D都是A的全资子公司，C分公司的资产划转可以不进行资产评估。 2 、A的个别报表层面，相当于从B收回一部分净资产投入D，应按这部分净资产在A的合并报表层面的账面价值，借记“长期股权投资——D”，贷记“长期股权投资——B”。 3 、B的个别报表层面，相当于以净资产向母公司分配，按C的净资产依次冲减资本公积、盈余公积、未分配利润。